【裁判字號】    90,交聲,99
【裁判日期】    901203
【裁判案由】    違反道路交通管理處罰條例聲明異議
【裁判全文】
臺灣基隆地方法院交通件裁定                          九十年度交聲字第九九號
    原處分機關  交通部公路局台北區監理所基隆監理站
    異  議  人
    即受處分人  甲○○
右列受處分人因違反道路交通管理處罰條例案件，對於交通部台北區監理所基隆監理
站九十年十月十五日所為之處分（原處分案號：基監字第四二—Ｒ00000000
號），聲明異議，本院裁定如左：
    主      文
異議駁回。
    理  由
一、聲明異議意旨詳如後附異議狀。
二、按汽車駕駛人，駕駛汽車有左列情形之一者，處新台幣六千元以上二萬四千元以
    下罰鍰，並當場禁止其駕駛：一在道路上蛇行，或以其他危險方式駕車者。二拆
    除消音器，或以其他方式造成噪音者。汽車駕駛人有第一項第一款、第三項行為
    者，並吊扣該車輛牌照三個月，道路交通管理處罰條例第四十三條第一項第一款
    、第四項分別定有明文。
三、本件原處分機關認定異議人即受處分人於九十年八月二十二日十一時三十分駕駛
    車號ＱＨＬ－一八三號輕型機車，行經基隆市○○街、立德路口時因沿途蛇行騎
    車並跨越雙黃線行駛，而遭基隆市警察局第二分局員警開單舉發，異議人在新豐
    街上蛇行騎車及跨越雙黃線行駛，爰依法裁決罰鍰新台幣（下同）一萬二千三百
    元，並記違規點數三點，吊扣該車牌照三個月。經查，異議人於前揭時地蛇行騎
    乘機車並跨越雙黃線行駛等情，業據當時開單舉發異議人違規事實之警員乙○○
    到庭結證稱：「當時我在祥豐街、立德路口要迴轉往市區○○○○路口看見異議
    人騎車在自己之車道蛇行，我就跟在他後面鳴喇叭，到了接近詳豐加油站前，其
    他車子因塞車停住，異議人就由左側跨越雙黃線繼續往前行駛，至祥豐街、正隆
    街口時才把他攔下」等語，而異議人對於證人上開證言亦不否認，並有基隆市警
    察局基警交字第Ｒ00000000、Ｒ00000000號舉發違反道路交通
    管理事件通知單（下稱舉發通知單）及基隆市警察局第二分局九十年十月三日基
    警分二字第０一四一六七號函各一紙在卷可稽，是異議人辯稱係因超車、路面有
    坑洞才騎車蛇行並跨越雙黃線行駛云云，顯屬無稽。復查，交通警員製單舉發違
    反道路交通管理處罰條例所列之違規事實，本質上為行政處分，係公務員基於職
    務上權力，依法就特定之具體事件所為具有公法上效果之單方行政行為，基於公
    務員為公法上行為具有公信力之原則，該行政處分當可被推定為真正，其據以依
    法處分之事實認定亦為正確無誤，本此公信原則，乃立法者賦予行政機關制定違
    反道路交通事件統一財罰標準及處理細則，使值勤警員得當機處分（如該細則第
    二十三條）以維護交通秩序、安全之行政目的，反之，若謂公務員一切行政行為
    均需預留證據以證其實，則國家行政勢必窒礙難行，據此，刑事訴訟法就犯罪證
    據有關之規定中，與行政秩序罰之交通違規裁罰本旨不合之部分，自不在準用之
    列。本件異議人既未就職勤員警之上開舉發有誤提出確實證據以供調查，亦無任
    何證據足資證明有捏造事實違法取締之情事，則執勤警員本其維護交通秩序、安
    全職責所為之舉發，自應受到合法、正確之推定，且衡諸現場查獲之警員與異議
    人並無仇隙，當無設詞攀誣、濫予舉發之理。綜上所述，受處分人所辯顯非實情
    ，而係卸責之詞，不足採信。從而，原處分機關援引首揭規定裁處罰鍰並無不當
    ，本件異議為無理由，應予駁回。
據上論斷，應依道路交通案件處理辦法第十九條，裁定如主文。
中  華      民      國      九十      年      十二    月    三      日
                                  臺灣基隆地方法院交通法庭
                                          法  官  汪  梅  芬
右正本證明與原本無異。
對於本件裁定如有不服，應於收受送達後五日內，向本院提出抗告書狀，敘述抗告之
理由，抗告於臺灣高等法院。
                                          書記官  黃  致  祥
中      華      民      國      九十        年    十二    月     三     日


司法院資訊處製作；財團法人民間司法改革基金會備份。
